# 求助陈版主，车位成本分摊的疑问

提问人：liuweisheng 时间：2022-03-09 20:28:33
如果地下车位未来无收益，车位不分摊成本是合理的。那么如果车位未来有收益，那么车位分摊的成本是不是可以根据未来收益的大小多分摊或少分摊成本。谢谢版主解惑。

回答人：chenyiwei
实务中车位成本分摊有多种方法，如按面积分摊、按相对售价等收益比例分摊等。各种分摊方法在实务中均有用到，关键是保证其系统、合理，且一贯地应用于所有同类或类似交易。
实务中，如果按面积比例分摊，则分摊到车位的成本可能较高，会导致必须对车位计提减值的情况出现。